【裁判字號】    97,交聲,3096
【裁判日期】    971231
【裁判案由】    交管條例聲異
【裁判全文】
臺灣板橋地方法院交通事件裁定        97年度交聲字第3096號
原處分機關  交通部公路總局臺北區監理所
異  議  人
即受處分人  甲○○  67歲民.
上列異議人即受處分人因違反道路交通管理處罰條例案件，對於
交通部公路總局臺北區監理所民國97年11月13日所為之北監自裁
字第裁40─C00000000號處分，聲明異議，本院裁定如下：
    主  文
異議駁回。
    理  由
一、按禁止臨時停車線為紅色實線，用以指示禁止臨時停車路段
    ，道路交通標誌標線號誌設置規則第一百六十九條第一項、
    第二項定有明文。又設有禁止臨時停車標線處所不得臨時停
    車；禁止臨時停車處所不得停車，道路交通安全規則第一百
    十一條第一項第三款、第一百十二條第一項第一款亦分別設
    有規定。次按在禁止臨時停車處所停車，處新臺幣（下同）
    六百元以上一千二百元以下罰鍰，道路交通管理處罰條例第
    五十六條第一項第一款復有明文規定。
二、本件原處分認異議人即受處分人甲○○於民國九十七年十月
    二十二日上午十一時十一分許，將其所有之車號Ｗ三－九二
    七二號自用小客貨車，停放在臺北縣鶯歌鎮○○路劃設禁止
    臨時停車紅線標線之路段，經臺北縣政府警察局三峽分局交
    通分隊執勤員警拍照採證，並掣單逕行舉發。嗣受處分人於
    應到案日期前即九十七年十月二十八日提出申訴，經原處分
    機關函請舉發單位調查結果，仍認受處分人確有上開在禁止
    臨時停車處所停車之違規行為，原處分機關乃依道路交通管
    理處罰條例第五十六條第一項第一款及違反道路交通管理事
    件統一裁罰基準表規定，裁處罰鍰九百元。
三、異議意旨略以：異議人於九十七年十月二十二日在營歌鎮○
    ○路鎮公所邊停車，該地點原為合法停車格，同年月十七日
    由土城停車管理處將原白色停車格邊線白色塗加紅色為紅線
    ，方格白線未能清除暫塗加黑色，顯預設陷阱，有誤導民眾
    之嫌，現場暫塗上黑漆又未設立警告標誌，實不合法。另舉
    發單位小隊長自行下令三天寬限期，又明顯違法云云。
四、經查：本件異議人於上開時間將其所有之車號Ｗ三－九二七
    二號自用小客貨車，停放在臺北縣鶯歌鎮○○路劃設紅線之
    禁止臨時停車處所之事實，為異議人所不爭執，並有臺北縣
    政府警察局九十七年十月二十二日北縣警交字第Ｃ0000
    0000號舉發違反道路交通管理事件通知單、臺北縣政府
    警察局三峽分局九十七年十一月六日北縣警峽交裁字第０九
    七００三八０六０號書函影本各一件附卷可稽，堪認異議人
    確有在禁止臨時停車處所停車之違規事實至明。雖異議人執
    上開情詞置辯，惟按禁止臨時停車線為紅色實線，用以指示
    禁止臨時停車路段；又車輛停放線為白實線，用以指示車輛
    駕駛人停放車輛之位置與範圍，道路交通標誌標線號誌設置
    規則第一百六十九條第一項、第二項、第一百九十條第一項
    、第二項分別定有明文，依異議人所提出之現場照片觀之，
    異議人車輛停放地點之路面上劃設有清楚之紅實線，而該處
    以黑色線條圈劃而成之長方形範圍，亦與停車格位係以車輛
    停放線（即白實線）劃設之情形迥異，足供駕駛人清楚辨識
    該地點係禁止臨時停車之處所，並無誤認之虞。次按道路交
    通標誌、標線、號誌之設置，係主管機關基於整體交通考量
    所為之縝密規劃，目的係為維護社會大眾使用道路之秩序，
    並以確保人車通行之安全，至交通標線之劃設，本具有一般
    處分性質，於該處分經主管機關依職權或申請撤銷前，對於
    一般人民而言，仍具有存續力及拘束力，應予遵守，本件違
    規地點經主管機關劃設禁止臨時停車之紅實線，已如前述，
    除另設有標示公告縮短時間之標誌或附牌外，可認係用以預
    告及管制汽車駕駛人注意該路段二十四小時禁止臨時停車之
    一般處分，以維護該路段之交通安全及行車順暢，縱主管機
    關未另在該處設置警告標誌，惟仍無礙於該路段受主管機關
    劃設之禁止臨時停車標線之一般處分效力所管制，則異議人
    既考領有合法之駕駛執照，其當知於路面標繪紅色實線之意
    ，即代表該處為禁止臨時停車之處所，自應受其拘束，是異
    議人所辯，洵屬事後卸責之詞，委無可採。另異議人辯稱：
    舉發單位有三日之寬限期云云，惟並未提出相關事證以實其
    說，縱認屬實，惟本件違規時間係九十七年十月二十二日距
    離異議人所陳該處係於同年月十七日劃設紅線之時間，顯已
    逾越舉發單位賦予之三天期限，無從資為免罰之論據。至異
    議人併為聲請裁定退回繳納之拖吊費部分，因交通聲明異議
    事件，法院所得審酌者為原處分機關之裁罰事項，故此部分
    並非本院所得審究，異議人若尚認有損害，應另依其他程序
    救濟之，附此敘明。
五、綜上，本件事證明確，異議人上開在禁止臨時停車處所停車
    之違規事實，堪以認定。從而，原處分機關據以援引前揭規
    定，裁處異議人罰鍰九百元，於法並無違誤。本件異議為無
    理由，應予駁回。
據上論斷，應依道路交通案件處理辦法第十九條，裁定如主文。
中    華    民    國    97    年    12    月    31    日
                    交通法庭    法  官  劉  安  榕
以上正本證明與原本無異
如不服本裁定，應於裁定送達後5 日內敘明抗告理由，向本院提
出抗告狀。
                                書記官  陳  盈  真
中    華    民    國    97    年    12    月    31    日


司法院資訊處製作；財團法人民間司法改革基金會備份。
